【裁判字號】    98,簡上,672
【裁判日期】    980819
【裁判案由】    侵占
【裁判全文】
臺灣高雄地方法院刑事判決             98年度簡上字第672號
上  訴  人
即  被  告  甲○○
上列上訴人因侵占案件，不服本院高雄簡易庭中華民國98年6 月
5 日98年度審簡字第1660號簡易判決（聲請簡易判決處刑案號：
臺灣高雄地方法院檢察署檢察官98年度偵字第7615號），提起上
訴，本院管轄之第二審合議庭判決如下：
    主  文
上訴駁回。
甲○○緩刑貳年。緩刑期間甲○○應履行附表所示之負擔。
    事  實
一、甲○○於民國96年8 月間，受乙○○所託處理繳交合會金事
    宜。乙○○於97年7 月、8 月間分別得標，得標金合計共新
    臺幣（下同）132,000 元（66,000元及66,000元），由會首
    張月嬌收齊後分別交付甲○○轉交乙○○。詎甲○○因另積
    欠乙○○票款債務，竟意圖為自己不法之所有，未經乙○○
    同意，即變易持有為所有，於第2 次取得上開合會金後，隨
    即將上開合會金分2 次存入自己所有之臺灣中小企業銀行（
    下稱臺灣企銀）北鳳山分行甲存帳戶，藉以清償自己給付乙
    ○○之票款債務。
二、案經乙○○訴由臺灣高雄地方法院檢察署檢察官偵查起訴。
    理  由
壹、證據能力方面
一、按被告以外之人於審判外之陳述，雖不符前4 條之規定，而
    經當事人於審判程序同意作為證據，法院審酌該言詞陳述或
    書面陳述作成時之情況，認為適當者，亦得為證據。當事人
    、代理人或辯護人於法院調查證據時，知有第159 條第1 項
    不得為證據之情形，而未於言詞辯論終結前聲明異議，視為
    有前項之同意，刑事訴訟法第159 條之5 定有明文。
二、查本件上訴人即被告甲○○（下稱被告）犯罪事實之證據方
    法，詳如起訴書所引之證據等：(一)告訴人即證人乙○○之指
    訴、(二)被告之臺灣企銀支票存款對帳單等，被告同意均列入
    證據方法（見本院簡上字卷【下稱本院卷】第18頁、第31頁
    ），是本院審酌該言詞陳述或書面陳述作成時之情況，認為
    適當，自得採為證據能力，先行敘明。
貳、實體部分
一、上揭侵占之事實，業據被告於本院審理中坦承不諱，核與告
    訴人乙○○之指訴相符，並有臺灣企銀支票存款對帳單在卷
    足憑，是被告之自白核與事實相符，應堪採信。本案事證明
    確，被告上開犯行，事證明確，自應依法論科。
二、核被告所為，係犯刑法第335 條第1 項之侵占罪。又被告先
    後於97年7 、8 月間，自會首處收取告訴人得標之款項後隨
    即予以侵占入己之犯行，其犯意各別、行為互殊，應予分論
    併罰。原審以被告犯罪事證明確，因而適用刑事訴訟法第44
    9 條第1 項前段、第3 項、刑法第335 條第1 項、第41條第
    1 項前段、第51條第5 款，刑法施行法第1 條之1 等規定，
    並審酌被告侵占款項非微，犯後猶未能坦承全部犯行，態度
    非佳，且迄今未歸還所侵占之款項，暨其犯罪動機、目的及
    手段等一切情狀，分別量處有期徒刑2 月，應執行有期徒刑
    3 月，及以1000元折算1 日易科罰金之折算標準，其認事用
    法並無不當，量刑亦甚妥適。而被告上訴意旨以其業已取得
    被害人之諒解，請求准予撤銷原判決並諭知緩刑等語。然查
    ，被告上訴意旨並未指摘原判決不當，請求撤銷改判，核非
    可採，其上訴為無理由，應予駁回。
三、另查，被告前未曾受有期徒刑以上刑之宣告，素行尚稱良好
    ，有臺灣高等法院被告前案紀錄表可稽，其因一時失慮而犯
    本案，致告訴人受有損害，嗣並已償還部分金額22,000元，
    且結算後尚欠告訴人95,000元，且告訴人亦同意被告以分期
    方式償還款項，有收據1 份及告訴人之陳述在卷可憑（見本
    院卷第21頁、第35頁），被告犯後於本院審理時復能坦認犯
    行，犯後態度良好，深具悔意，茲念被告與告訴人間長期以
    來經常有金錢往來，2 人間已有相當之默契及方式，且被告
    所得金額僅係移作交付告訴人之其餘票款債務，其僅因一時
    不慎，致罹刑典，其經此偵、審教訓後，應知所警惕，信無
    再犯之虞，且告訴人亦同意被告分期付款（僅就金額尚未達
    成協議），如前所述，足認告訴人之本意乃在獲得金錢賠償
    ，尚無使被告身陷刑罰囹圄之意思。再查刑罰固屬國家對於
    犯罪之人，以剝奪法益之手段，所加之公法之制裁，惟其積
    極目的，則在預防犯人之再犯，故對於初犯，惡性未深，天
    良未泯者，若因偶然觸法，即置諸刑獄自非刑罰之目的，是
    本院斟酌再三，認所宣告之刑以暫不執行為適當，爰依刑法
    第74條第1 項第1 款之規定，宣告緩刑2 年，以啟自新。復
    審酌被告所犯情節、經濟狀況、與告訴人之關係，及告訴人
    之損害尚未全部獲償，並為確保被告能如期履行賠償責任，
    以維告訴人權益等節，認於被告緩刑期間課予上開如附件所
    示之負擔，乃為適當，爰併予宣告之。
據上論斷，應依刑事訴訟法第455 條之1 第1 項、第3 項、第36
8 條，刑法第74條第1項第1款、第2項第3款，判決如主文。
本案經檢察官程明慧到庭執行職務。
中    華    民    國    98    年    8     月    19    日
            刑事第十三庭  審判長法  官  簡志瑩
                                法  官  王參和
                                法  官  呂明燕
以上正本證明與原本無異。
不得上訴。
中    華    民    國    98    年    8     月    19    日
                                書記官  蔡毓琦
附表：
一、甲○○應自中華民國九十八年十月五日起共拾玖期，於每月
    五日按月給付乙○○新臺幣伍仟元。
二、前項負擔甲○○得以其他方式提前履行。


司法院資訊處製作；財團法人民間司法改革基金會備份。
